臺灣高等法院臺南分院刑事判決
110年度上易字第318號
上  訴  人  
即  被  告  林明長


選任辯護人  江信賢律師
            蔡麗珠律師
            鄭安妤律師
上列上訴人即被告因公共危險案件，不服臺灣臺南地方法院109
年度易字第1053號中華民國110年4月6日第一審判決（起訴案號
：臺灣臺南地方檢察署108年度偵續字第140號），提起上訴，本
院判決如下：
    主      文
原判決關於所處之刑部分撤銷。
林明長犯刑法第一七五條第三項之失火罪，處拘役肆拾日，如易
科罰金，以新臺幣壹仟元折算壹日。緩刑貳年。
    事實及理由
一、上訴得明示僅就判決之刑、沒收或保安處分一部為之。刑事
    訴訟法第348條第3項定有明文。而為尊重當事人設定攻防之
    範圍，並減輕上訴審審理之負擔，容許上訴權人僅針對刑、
    沒收或保安處分一部提起上訴，其未表明上訴之認定犯罪事
    實部分，則不在第二審之審判範圍。如為數罪併罰之案件，
    亦得僅針對各罪之刑、沒收、保安處分或對併罰所定之應執
    行刑、沒收、保安處分，提起上訴，其效力不及於原審所認
    定之各犯罪事實，此部分犯罪事實不在上訴審審查範圍（11
    0年6月16日修正理由參照）。本件被告僅就原判決所處之刑
    部分提起上訴，業經本院與被告及辯護人確認在卷（本院卷
    第332頁、337頁、370頁），是原判決關於犯罪事實部分，
    不在本院審理範圍。
二、本判決書關於犯罪事實、證據及理由，除補充更正如下【四
    、㈠】所載部分外，其餘引用原審判決書之記載（如附件）
    。
三、被告上訴意旨略以：被告與告訴人業已達成調解，就民事、
    刑事部分均不再主張，被告對本件為認罪之表示，請求從輕
    量刑，被告並無任何前科，亦無再犯之虞，請為緩刑之諭知
    等語。
四、經查：
㈠、本件被告失火燒燬他人之物，除原判決附表所載部分外，被
    告於本院審理中，就起訴書所載，失火燒燬廠房内放置之座
    椅模具1個、普悠瑪座椅後蓋板模具1個、押出模具1個、捷
    運座椅電焊模具1個、桃園機場捷運座椅扶手旋扭模具1個、
    座椅掛勾螺絲盒模具1個、太魯閣號扶手把手模具1個、捷運
    單人折疊椅模具1個、桃園機場捷運座椅餐盤模具1個、公車
    座椅背板模具1個、台號控制箱1個、押出機1台、噴塗給氣
    設備1台、押出機控制箱1台、吸塵機1台、引取機1台、桃園
    捷運座椅2人座46張、3人座41張、台中捷運座椅2人座72張
    、3人座75張、台北捷運座椅2人座36張、3人座35張、普悠
    瑪號座椅靠手旋扭配件168組、捷運座椅底骨架39張、臺灣
    高鐵座墊骨架組52組、台鐵光纖電纜槽225套及停放在工廠
    之車輛塑膠燈等物，均坦承不諱，核與告訴人之指訴及卷內
    相關證據，並無不符，應予補充作為本件量刑之事實基礎。
㈡、撤銷原判決之理由：原判決以被告犯刑法第175條第3項失火
    燒燬前二條以外他人所有物，致生公共危險罪，事證明確，
    予以論罪科刑，雖非無見，然查：⒈失火燒燬他人所有物致
    生公共危險罪，係以燒燬同法第173條、第174條以外之物為
    構成要件，而行為人失火燒燬之物為何，本應具體認定並據
    以為量刑輕重之重要基礎，蓋本罪除以公共危險為保護法益
    外，亦兼及個人財產法益之保障，於量刑時自應考量失火燒
    燬他人所有物之範圍、價值高低等犯罪情節，否則即有裁量
    權行使之不當。本件原判決引用臺南市政府消防局火災原因
    鑑定書內，關於廠房受燒之情況等內容，論定被告犯失火燒
    燬他人所有物致生公共危險罪，關於廠房內經燒燬之物品，
    則於量刑理由中記載：「考量本案○○○公司已對○○公司提起
    民事訴訟…又刑法第175條第3項之法定最重本刑為拘役59日
    ，是以本案宣告如主文之刑度，以足（應為已足之誤寫）以
    評價被告失火燒燬【附表】所示物之罪責，至於詳細燒燬之
    品項、數量，則由民事訴訟程序確定為宜」等語，顯然並未
    就起訴書所載之其他物品具體認定，列入量刑考量之依據，
    僅含混帶過，其裁量權之行使，顯有未洽。⒉本件被告上訴
    後，坦承犯行，與告訴人調解成立，並已履行調解條件，有
    調解筆錄及匯款申請書可憑（本院卷第325-327頁、345頁、
    347頁、385頁），此部分有利於被告之量刑事由，為原審所
    未及審酌。是以，被告提起上訴請求從輕量刑，為有理由，
    且原判決所處之刑並有上開量刑之瑕疵，亦屬無法維持，應
    就原判決所處之刑部分，予以撤銷改判。
㈢、爰審酌被告失火燒燬他人所有之物，告訴人損失不淺，此有
    告訴人於民事訴訟程序所提出之相關購買發票及財政部高雄
    國稅三民分局受理申請營利事業災害損失相關資料在卷可參
    ，犯罪所生危害非輕，然因被告上訴後，已與告訴人調解成
    立，並履行全部調解條件，犯罪所生損害已經填補。另斟酌
    被告已婚，育有2名成年子女，與家人同住，現擔任公司總
    經理等家庭生活狀況，○○畢業之教育程度，無犯罪科刑紀錄
    之素行，暨其犯後態度及其他一切情狀，量處如主文所示之
    刑，並諭知易科罰金之折算標準。
㈣、被告未曾因故意犯罪受有期徒刑以上刑之宣告，有臺灣高等
    法院被告前案紀錄表可查，本院考量被告本件犯行，本質上
    仍屬過失犯罪性質，行為人本身惡性本與故意犯罪不同，且
    被告已與告訴人達成調解，並履行調解條件共計賠償新臺幣
    450萬元，調解條件包括告訴人同意給予被告緩刑之宣告，
    告訴代理人亦到庭表示對於緩刑宣告沒有意見（本院卷第33
    1-332頁），顯見本件失火案件於當事人間已獲得平息，符
    合修復式司法之精神，本院斟酌刑罰矯正及預防之雙重目的
    等因素後，認為本件被告所宣告之刑，應以暫不執行為適當
    ，爰依刑法第74條第1項第1款規定，宣告緩刑2年，以啟自
    新。
五、應適用之程序法條：刑事訴訟法第369條第1項前段、第364
    條、第299條第1項前段、第373條。　　　　　
本案經檢察官施胤弘提起公訴、檢察官陳昱旗到庭執行職務。
中　　華　　民　　國　　111 　年　　7 　　月　　26　　日
                  刑事第一庭    審判長法　官  楊清安
                                      法　官  陳顯榮
                                      法　官  蕭于哲
以上正本證明與原本無異。
不得上訴。
　　　　　　　　　　　　　　　　　　　書記官  鄭信邦　　
中　　華　　民　　國　　111 　年　　7 　　月　　26　　日
附錄本案論罪科刑法條全文
中華民國刑法第175條
放火燒燬前二條以外之他人所有物，致生公共危險者，處1年以
上7年以下有期徒刑。
放火燒燬前二條以外之自己所有物，致生公共危險者，處3年以
下有期徒刑。
失火燒燬前二條以外之物，致生公共危險者，處拘役或9千元以
下罰金。